# 合并抵消问题

提问人：5566234 时间：2019-10-30 06:30:27
版主您好，我司有一从事 BOT 业务项目子公司，我司为其提供工程业务，按照规定，BOT 业务母公司工程收入与项目子公司工程投入不进行抵消，那么：
1 、如果母公司给项目子公司提供借款用于工程建设，建设期 1 年以上是不是也不需要抵消，建设期 1 年以下计入当期损益是不是就应该抵消？
2 、如果母公司给项目子公司提供借款用于日常经营，相应产生的利息收入和财务费用是不是应该抵消？
对于上述业务是如何规定的，谢谢！

回答人：chenyiwei
不抵销的是母公司为子公司（项目公司）提供工程建设所确认的建造收入和成本，但其他内部交易和内部往来（包括此处提供内部借款的利息，不论在项目公司是否资本化）均应抵销。
如果母公司拆借给项目公司的款项系来源于母公司从外部取得的借款，则在合并报表层面可以有条件地保留利息资本化金额，详见《瑞华研究 2010 ～2016 汇编》之“问题 1-1-41（集团统贷统还的借款费用资本化问题）”。

提问人：friends_6 时间：2019-11-01 06:30:13
请教陈版，集团母公司用自有资金借款给子公司投入工程建设，建设期间利息在子公司账面资本化处理，计入在建工程，母公司确认利息收入。请问合并抵消分录怎么做？要抵消在建工程吗？

回答人：chenyiwei
需要抵销母公司确认的利息收入和子公司对应的资本化利息（在建工程成本的相应部分）。后续该工程达到预定可使用状态并转固后，需通过抵销分录冲回多计提的折旧。
即，建设期间内抵销分录为：借：财务费用——利息收入，借：年初未分配利润，贷：在建工程
后续转固后的抵销分录为：借：年初未分配利润，贷：固定资产；借：累计折旧，贷：年初未分配利润，贷：管理费用/制造费用等。